# 模具开发费用

提问人：accountnow 时间：2012-07-18 14:41:59
请教，公司A生产一种新产品，供应商B需要新的模具以配套新产品，模具的购买费用由A、B在购买时各承担50%如果A在未来 3 年内从B采购的配套零件数量达到 10 万套，则三年后B以 1 元的价格将模具卖给A；
如果A在未来 3 年内的采购量未达到 10 万套，则A以 1 元的价格将模具卖给B
A公司应如何进行会计处理？如预期能够达到 10 万套采购量，是否可以将初始的50%模具成本计入长期待摊费用？然后在 3 年内摊销？

回答人：chenyiwei
回复 accountnow 的帖子
这其实是一项或有对价安排，双方基于“未来 3 年内采购量能否达到 10 万套”这一条件进行对赌。在目前状态下，A公司应当基于当前可获得的信息，在综合分析、评价的基础上对能否满足这一条件作出最佳估计，并基于该项最佳估计，按照或有事项准则的规定作出会计处理。
如果 3 年后模具使用寿命未满，仍有使用价值，且满足对赌条件，因而A以 1 元价格获取了该批模具的 100 ％权益，则A对于这部分50 ％权益应按 1 元作为初始成本，并且摊销年限应长于合同约定的 3 年年限；如果预计未来满足条件的可能性不超过 50 ％，则A应按照（目前支付的 50 ％采购成本）确认为一项长期待摊费用，并按 3 年摊销。

提问人：zengfengxia 时间：2012-07-18 16:42:58
能不能这样理解，估计能达到 10 万套，则A公司以50%+1元的价款取得模具所有权，按100%的模具价格入账，按正常使用年限摊销，差异做递延收益，分 3 年摊销冲成本。

回答人：chenyiwei
不应按 100 ％价格入账。应按照预计的实际取得成本，即 50 ％+1元入账，按实际使用年限摊销。

提问人：accountnow 时间：2012-07-19 12:16:15
回复 chenyiwei 的帖子
"如果 3 年后模具使用寿命未满，仍有使用价值，且满足对赌条件，因而A以 1 元价格获取了该批模具的 100 ％权益，则A对于这部分 50 ％权益应按 1 元作为初始成本，并且摊销年限应长于合同约定的 3 年年限"
是否可以这样理解，上述条件都可以达到的情况下，在50%的款项支付给B的时点，A即以50%+1元的金额将模具入账，并计入固定资产，摊销年限为管理层预计的使用年限

回答人：chenyiwei
可以这样理解，关键是在“50%的款项支付给B的时点”，能否对最终 3 年内采购量达到 10 万套有足够的信心，可能要求到“基本确定”的程度。